# 请教陈版主：外销合同约定锁定汇率付款情况下，收入确认金额问题

提问人：wx_5ba0ac960eb0 时间：2023-03-31 15:50:42
情况 1
甲公司向境外客户销售商品，价格为 700 万元人民币或 100 万美元，并约定客户可支付人民币或美元，双方锁定了人民币兑美元汇率为7:1。签订合同后，客户预付了 700 万元人民币货款。后甲公司发货报关，报关单及发票币种为美元，金额 100 万美元，报关时人民币兑美元汇率为6:1。（不考虑税）
情况 2
甲公司向境外客户销售商品，价格为 700 万元人民币或 100 万美元，并约定客户可支付人民币或美元，双方锁定了人民币兑美元汇率为7:1。签订合同后，客户预付了 700 万元人民币货款。后甲公司发货报关，报关单及发票币种为人民币，金额 700 万元人民币，报关时人民币兑美元汇率为6:1。（不考虑税）
情况 3
甲公司向境外客户销售商品，价格为 700 万元人民币或 100 万美元，并约定客户可支付人民币或美元，双方锁定了人民币兑美元汇率为7:1。签订合同后，客户未预付货款。后甲公司发货报关，报关单及发票币种为美元，金额100 万美元，报关时人民币兑美元汇率为6:1。后客户支付 100 万美元。（不考虑税）
问题：
1 、锁定汇率是否需确认衍生金融工具？
2 、收入金额分别应当如何确定？
3 、收入金额与实收金额存在的差额应当如何处理？

回答人：chenyiwei
首先明确讨论前提：本企业的记账本位币为人民币。在此前提下：
1 、 2 、两种情况下，客户都有大额预付款，不满足衍生工具定义中“不要求初始净投资，或者与对市场因素变化预期有类似反应的其他合同相比，要求较少的初始净投资”的条件，因此不是衍生工具。此时客户的全额预付款，后续结转收入时按照收到预付款之日的汇率进行折算即可，因为预收账款（合同负债）是非货币性项目，所以后续不再确认汇兑损益。
3 、这种情况下客户没有预付款，相当于甲公司在向客户销售 100 万美元货物的同时，授予客户一项外汇期权，即可以按照 1 ： 7 汇率结算美元。该项授予客户的期权属于金融负债（以公允价值计量且其变动计入损益），相应抵减了可确认收入的金额。收入金额=100万美元*收入确认日的即期汇率-上述衍生金融负债的初始公允价值。后续确认上述应收账款的汇兑损益和金融负债的公允价值变动损益。

提问人：财务 的草根 时间：2023-04-07 11:27:35
上述衍生金融负债的初始公允价值，如何确认？有点疑惑

回答人：chenyiwei
以销售确认日为基准日，参考从银行购入类似期权所需支付的期权费金额而定（以向银行的询价作为参考）。